臺灣基隆地方法院交通事件裁定　　　　100年度交聲字第162號
移送機關即
原處分機關　交通部公路總局臺北區監理所基隆監理站
異　議　人
即受處分人　吳雅萍
上列異議人即受處分人因違反道路交通管理處罰條例案件，對於
交通部公路總局臺北區監理所基隆監理站於中華民國100 年5 月
31日所為之處分（原處分案號：基監字第裁42-RB0000000號），
聲明異議，本院裁定如下：
    主  文
異議駁回。
    理  由
一、原處分意旨略以：異議人即受處分人吳雅萍於民國100 年5
    月2 日晚間7 時許，騎乘車牌號碼RA5-713 號輕型機車，自
    基隆市○○路左轉愛九路時，因闖紅燈而違規，經警當場舉
    發，裁處罰鍰新台幣（下同）1,800 元，並記違規點數3 點
    等情。
二、異議意旨則以：基隆市○○路為主幹道，以異議人當日行向
    觀之，當仁一路設置交通號誌之燈號顯示為綠燈時，異議人
    雖可自仁一路左轉愛九路行駛，然沿仁一路對向車道直行之
    車流量甚多，異議人左轉愛九路較為危險，反之，當仁一路
    設置交通號誌之燈號顯示為紅燈時，沿對向車道直行之車輛
    均停車，此時異議人自仁一路左轉愛九路行駛較為安全；又
    自愛九路駛出之車流量不多，欲自仁一路左轉愛九路之駕駛
    人於仁一路設置交通號誌之燈號顯示為紅燈時，左轉愛九路
    行駛，不會影響交通順暢，亦未生急迫危害，警方應考量一
    般民眾行車習慣，對於此種情形不應舉發，縱使警方舉發，
    多僅裁處罰鍰600 元，本件異議人之駕駛行為與民眾之行車
    習慣並無不同，卻遭裁處罰鍰1,800 元，非屬合理等情。
三、按汽車行駛至交岔路口，其行進應遵守燈光號誌；又汽車駕
    駛人，行經有燈光號誌管制之交岔路口闖紅燈者，處1,800
    元以上5,400 元以下罰鍰，並記違規點數3 點，道路交通安
    全規則第102 條第1 款及道路交通管理處罰條例第53條第1
    項、第63條第1 項第3 款分別定有明文。
四、經查：
（一）異議人於100 年5 月2 日晚間7 時許，騎乘車牌號碼RA5-
      713 號輕型機車，沿基隆市○○路行駛，行經仁一路與愛
      九路口時，左轉愛九路行駛，當時仁一路設置交通號誌之
      燈號顯示紅燈等情，未據異議人爭執，復有基隆市警察局
      舉發違反道路交通管理事件通知單附卷可稽，上情應堪認
      定，亦即異議人於上開時、地駕車行駛時，確有闖紅燈之
      違規行為，則原處分機關予以裁罰，即非無據。
（二）異議人固辯稱當其自仁一路左轉愛九路行駛時，沿仁一路
      對向車道直行之車輛甚多，其僅得於仁一路設置交通號誌
      之燈號顯示為紅燈時左轉等情，惟依現場照片觀之，仁一
      路與愛九路呈T 型交岔，當仁一路設置交通號誌之燈號顯
      示為圓形綠燈時，行駛於仁一路雙向車道之車輛均得直行
      ，且得自仁一路左轉愛九路行駛，而當仁一路設置交通號
      誌之燈號顯示為圓形紅燈及右轉綠燈時，行駛於仁一路雙
      向車道之車輛均不得直行，亦不得自仁一路左轉愛九路，
      以避免行駛於仁一路與愛九路之車輛發生碰撞，而上開路
      口交通號誌之燈號設置情形，係主管機關考量該路口之道
      路及行車狀況所定，用路人即應遵守，換言之，以異議人
      當日行向而言，即使沿仁一路對向車道直行之車流量較大
      ，欲自仁一路左轉愛九路行駛之駕駛人仍應依據燈光號誌
      ，待適當時機左轉，或行駛替代道路，非得不顧交通號誌
      之顯示情形，任憑擇己有利之機會行駛，亦不因當時有無
      車輛行駛於愛九路而異；而依前所述，異議人於上揭時、
      地駕車行駛時，仁一路設置交通號誌之燈號既顯示為紅燈
      ，異議人自應依規停等，待仁一路設置交通號誌之燈號顯
      示為綠燈時，再視對向車道之車輛行駛狀況左轉行駛，然
      異議人竟逕行闖紅燈左轉愛九路，自屬違規行為，警方依
      法舉發並無不當，至於異議人以當時沿愛九路行駛之車輛
      不多一節，以圖作為其違規之正當事由，顯非有據。另異
      議人雖辯稱當地多數民眾均係在仁一路設置交通號誌之燈
      號顯示為紅燈時，自仁一路左轉愛九路行駛，警察就此等
      行車習慣不應舉發，即使警察舉發，至多僅裁處罰鍰600
      元，其遭裁處罰鍰1,800 元非屬合理等情，然駕駛人不得
      以他人之違規行為，作為解免自己違規責任之藉口，是異
      議人辯稱當地多數駕駛人亦有相同之違規駕駛行為，警方
      不應舉發等情，即非可採；又汽車駕駛人行經有燈光號誌
      管制之交岔路口闖紅燈者，即屬違規行為，應裁處1,800
      元以上5,400 元以下罰鍰，前揭法條規定甚明，本件異議
      人既有前述闖紅燈之違規行為，則移送機關對異議人裁處
      上述法條所定之最低裁罰金額1,800 元，即難謂有何不當
      之處，故異議人所持前述辯解均非有據。
（三）綜上，異議人確於上揭時、地，駕駛前開車輛闖紅燈一節
      ，已堪認定，故移送機關依據道路交通管理處罰條例第53
      條第1 項、第63條第1 項第3 款及違反道路交通管理事件
      統一裁罰基準及處理細則等規定，裁處異議人罰鍰1,800
      元，並記違規點數3 點，認事、用法均無違誤。從而，本
      件聲明異議為無理由，應予駁回。
據上論斷，應依道路交通事件處理辦法第18條，裁定如主文。
中    華    民    國   100    年    7     月    1    日
                  交通法庭法    官  邰婉玲
以上正本證明與原本無異。
對於本件裁定如有不服，應於送達後5 日內，向本院提出抗告書
狀，敘述抗告之理由，抗告於臺灣高等法院。
中    華    民    國   100    年    7     月    1    日
                          書 記 官  蘇鈺婷